# 工程成本口径

提问人：绍兴小斌 时间：2019-03-06 15:49:35
陈老师，您好，请问建筑服务企业与工程相关的图纸优化费、设计费以及设计人员工资等计入工程成本是否合适？谢谢 @chenyiwei

回答人：chenyiwei
与所承接的工程或服务合同的履行直接相关的此类支出，计入工程成本是合理的。关键是证明这些支出与特定合同之间的关联，特别是与合同直接相关的增量支出。但一般管理费用性质的支出是不应计入工程成本的，如行政管理人员薪酬、业务招待费等。